【裁判字號】    99,審訴,917
【裁判日期】    990420
【裁判案由】    毒品危害防制條例
【裁判全文】
臺灣高雄地方法院刑事判決             99年度審訴字第917號
公  訴  人  臺灣高雄地方法院檢察署檢察官
被      告  乙○○
上列被告因毒品危害防制條例案件，經檢察官提起公訴（起訴案
號：99年度毒偵字第315 號），本院依簡式審判程序判決如下：
    主  文
乙○○施用第一級毒品，累犯，處有期徒刑壹年伍月，扣案之第
一級毒品海洛因捌包（合計驗餘淨重貳點伍陸公克，空包裝總重
點伍貳公克）沒收銷燬之。
    事  實  及  理  由
一、犯罪事實：
    乙○○前因施用毒品案件，經本院以88年度毒聲字第4011號
    裁定送觀察、勒戒後，嗣因認無繼續施用之傾向，於民國88
    年6 月17日執行完畢釋放出所，並經臺灣高雄地方法院檢察
    署檢察官以88年度偵字第14450 號為不起訴處分確定。於前
    開觀察、勒戒執行完畢釋放後5 年內，又因施用毒品案件，
    經本院以89年度訴字第1076號判處有期徒刑1 年，經臺灣高
    等法院高雄分院以89年度上訴字第1014號駁回上訴確定。另
    因施用毒品案件，分別經本院以92年度訴字第2682號判處有
    期徒刑10月、6 月，應執行有期徒刑1 年2 月確定；另以93
    年度訴字第2420號判處有期徒刑1 年、7 月，應執行有期徒
    刑1 年5 月確定，兩案接續執行，於95年6 月13日縮短刑期
    假釋出獄，嗣於假釋期間之95年間，因施用毒品案件，分別
    經臺灣高等法院高雄分院以96年度上訴字第1218號、本院以
    96年度訴字第3489號，各判處有期徒刑6 月、5 月、6 月、
    4 月確定，嗣經裁定定應執行刑有期徒刑1 年6 月確定，而
    撤銷上開假釋（減刑前之殘刑為有期徒刑6 月3 日，減刑後
    即無殘刑應予執行），並於97年9 月30日縮短刑期執行完畢
    。詎仍不知悔改，竟基於同時施用第一級毒品海洛因、第二
    級毒品甲基安非他命之犯意，於98年12月11日上午某時許，
    在高雄市○○區○○路62巷7 號30樓之2 之居所，將海洛因
    、甲基安非他命置入玻璃球內燒烤吸食煙霧之方式，同時施
    用第一級毒品海洛因及第二級毒品甲基安非他命1 次。嗣於
    98年12月11日13時許，為警持本院核發之搜索票前往乙○○
    上開新光路居所執行搜索，扣得第一級毒品海洛因8 小包（
    合計驗餘淨重2.56公克，空包裝總重3.52公克），經徵其同
    意採尿檢驗結果，呈可待因、嗎啡及安非他命、甲基安非他
    命陽性反應。
二、證據：
    被告乙○○於本院審理時之自白，濫用藥物尿液檢體監管紀
    錄表（編號：I-487 ）、高雄市立凱旋醫院98年12月30日濫
    用藥物尿液檢驗報告、法務部調查局濫用藥物實驗室99年1
    月28日調科壹字第09923002430 號鑑定書各1 紙，海巡署高
    雄縣機動查緝隊搜索、扣押筆錄暨扣押物品目錄表1 份，扣
    案之第一級毒品海洛因8 包（合計驗餘淨重2.56公克，空包
    裝總重3.52公克），臺灣高等法院被告前案紀錄表。
三、核被告所為，係犯毒品危害防制條例第10條第1 項、第2 項
    之施用第一、二級毒品罪。其持有第一級毒品海洛因、第二
    級毒品甲基安非他命之低度行為，分別為施用之高度行為吸
    收，均不另論罪。被告以一個施用行為同時觸犯施用第一級
    、第二級毒品罪，為想像競合犯，應從一較重之施用第一級
    毒品罪處斷。且海洛因、甲基安非他命均可以燒烤方式施用
    ，被告前開所陳，尚非無據，依現存證據資料，尚難認被告
    係分次施用上開毒品，檢察官認被告所犯上開2 罪應分論併
    罰，容有誤會，附此敘明。被告前有如事實欄所示犯罪科刑
    及執行情形，有臺灣高等法院被告前案紀錄表可按，其於受
    徒刑之執行完畢後，5 年以內故意再犯本件有期徒刑以上之
    罪，為累犯，應依刑法第47條第1 項加重其刑。審酌被告於
    觀察勒戒及刑罰執行完畢釋放後，復犯本件施用毒品犯行，
    足見其惡習已深，未能體悟施用毒品對自己、家人造成之傷
    害及社會之負擔，自屬可議；惟念其施用毒品本質上係屬戕
    害自身健康之行為，尚未直接危害他人，反社會性程度應屬
    較低，且其犯後已坦認犯行及同時施用2 種毒品，並斟酌公
    訴檢察官具體求刑有期徒刑1 年5 月等一切情狀，量處如主
    文所示之刑。扣案之白色粉末8 包，經送驗結果，均確呈第
    一級毒品海洛因陽性反應（合計驗餘淨重2.56公克，空包裝
    總重3.52公克），法務部調查局濫用藥物實驗室99年1 月28
    日調科壹字第09923002430 號鑑定書在卷足參，屬查獲之毒
    品，且該包裝袋與其內毒品難以析離，亦無析離實益，應將
    之同視為第一級毒品，不問屬於犯人與否，均爰依毒品危害
    防制條例第18條第1 項前段規定沒收銷燬之。至鑑驗耗用之
    毒品既已滅失，自無庸宣告沒收銷燬。
據上論斷，應依刑事訴訟法第273 條之1 第1 項、第299 條第1
項前段、第310 條之2 、第454 條第1 項，毒品危害防制條例第
10條第1 項、第2 項、第18條第1 項前段，刑法第11條、第55條
、第47條第1 項，判決如主文。
本案經檢察官甲○○到庭執行職務。
中    華    民    國    99    年    4     月    20    日
                  刑事第十庭  法  官  顏銀秋
以上正本證明與原本無異。
如不服本判決應於收受本判決後10日內向本院提出上訴書狀，並
應敘述具體理由，如未敘述上訴理由者，應於上訴期間屆滿後20
日內補提理由書狀於本院（均須按他造當事人之人數附繕本）「
切勿逕送上級法院」。
中    華    民    國    99    年    4     月    20    日
                              書記官  林豐富
附錄論罪科刑法條
毒品危害防制條例第10條（施用毒品罪）
施用第一級毒品者，處6月以上5年以下有期徒刑。
施用第二級毒品者，處3年以下有期徒刑。

司法院資訊處製作；財團法人民間司法改革基金會備份。
